# 有关到期未付租金在新租赁准则下的列报

提问人：Lion 丫哈 1123 时间：2023-07-23 15:14:11
请问各位，公司承租厂房，已经到期但未支付的租金，应列报在应付账款还是一年内到期的非流动负债呀

回答人：chenyiwei
继续列报在“一年内到期的非流动负债”。由于已经逾期，故不再参与剩余期间内租赁负债相关利息支出的测算；但租约如约定逾期支付租金的罚息条款的，应按约定的罚息利率计提确认该部分已逾期租金的利息支出。